【裁判字號】    97,聲減,138
【裁判日期】    971215
【裁判案由】    聲請減刑
【裁判全文】
臺灣嘉義地方法院刑事裁定             97年度聲減字第138號
聲  請  人  臺灣嘉義地方法院檢察署檢察官
受  刑  人  甲○○
上列受刑人因違反麻醉藥品管理條例等案件，已經判決罪刑確定
，聲請人聲請減刑及定其應執行之刑（97年度聲減字第110號）
，本院裁定如下：
    主  文
甲○○所犯附表編號一、三、五之罪，所處有期徒刑部分，均減
刑，詳如附表所載，附表編號一、二之罪應執行有期徒刑陸年，
附表編號三、四、五之罪應執行有期徒刑伍年伍月。
    理  由
一、聲請意旨略以：受刑人甲○○於附表所列日期因違反麻醉藥
    品管理條例等案件，經法院判處如附表所列之刑確定，附表
    編號1、3、5各罪之犯罪時間，均於民國96年4月24日以前，
    悉合於中華民國九十六年罪犯減刑條例得以減刑之規定，聲
    請予以減刑，並就附表編號1、2（不應減刑）、附表編號3
    至5（附表編號4之罪不應減刑）之罪各定其應執行之刑等語
    。
二、按緩刑或假釋中之人犯，於中華民國九十六年罪犯減刑條例
    施行之日起，視為已依前項規定減其宣告刑，毋庸聲請裁定
    減刑。但經撤銷緩刑之宣告或假釋者，仍應依本條例規定聲
    請裁定減刑，該減刑條例第2條第2項已有規定。另裁判確定
    前犯數罪，有應減刑與不應減刑者，就應減刑之罪，依第2
    條、第4條、第6條至第8條及前條規定減刑後，與不應減刑
    之罪之宣告刑，適用刑法第51條定其應執行之刑，又應減刑
    之數罪，經2以上法院裁判確定者，得由一檢察官合併向其
    中一裁判法院聲請裁定減刑，此觀中華民國九十六年罪犯減
    刑條例第11條、第12條準用同條例第8條第3項規定自明，本
    件受刑人所犯附表編號1、2之罪，經該判決（本院82年度訴
    字第228號）定應執行有期徒刑6年3月，附表編號3、4之罪
    ，經該判決（臺灣高等法院臺南分院85年度上訴字第1487號
    ）定應執行有期徒刑5年8月，並與附表編號5之罪（本院86
    年度訴字第242號），經法院裁定應執行有期徒刑6年確定。
    受刑人就附表編號1、2之罪入監服刑，因縮短刑期假釋出監
    ，付保護管束，後假釋經撤銷，應執行殘刑有期徒刑3年8月
    4日，與附表編號3、4、5之罪接續執行（並與另案接續執行
    ，但不得與本件定應執行刑），於95年9月19日再因縮短刑
    期假釋出監，付保護管束，假釋期滿日期為101年7月1日，
    嗣假釋經撤銷而應執行殘刑有期徒刑5年3月1日，此有各該
    判決書、臺灣高等法院被告前案紀錄表、臺灣嘉義監獄97年
    11月10日嘉監教字第0970012556號函、法務部97年11月7日
    法矯決字第0970041064號函、臺灣嘉義監獄報請撤銷假釋報
    告表等件在卷可按，依首揭說明，應得聲請減刑。又受刑人
    所犯上開數罪有經本院判決確定者，自得由本院受理本件之
    減刑聲請（法院辦理九十六年減刑案件應行注意事項第29項
    規定參照）。至於受刑人所犯附表編號2、4所示88年6月2日
    修正公布前之麻醉藥品管理條例第13條之1第2項第1款販賣
    麻醉藥品罪，依上揭減刑條例第3條第1項第18款之規定，因
    宣告逾有期徒刑1年6月，不應減刑，而附表編號2與編號1得
    減刑之罪、附表編號4與編號3、5得減刑之罪，分別各因合
    於刑法第50條所定之數罪併罰要件，仍應各定其應執行之刑
    。是聲請意旨就附表編號1、3、5之罪減刑，並就附表編號1
    、2及附表編號3至5各罪，分別定應執行之刑，並無違誤。
三、另被告行為後，刑法第51條業於94年1月7日修正，同年2月2
    日公布，並於95年7月1日施行，而依修正前刑法第51條第5
    款規定多數有期徒刑合併應執行之刑不得逾20年，修正後則
    提高合併應執行之最高度刑期為30年，又定執行刑為科刑規
    範事項，自有就新舊法比較必要（最高法院95年第8次刑事
    庭會議決議參照），本件受刑人所犯數罪，均在刑法修正施
    行前，經比較後自以適用舊法之刑法第51條第5款較有利受
    刑人。本院審核認本件聲請為正當，依前開減刑條例之規定
    ，就附表編號1、3、5之罪，就其宣告刑各減刑二分之一如
    附表所載，再依刑法第2條第1項前段之規定，就附表編號1
    、2及附表編號3至5之罪，依修正前刑法第51條第5款規定，
    分別定其應執行之刑如主文所示。再者，因數罪併罰中之1
    罪，依刑法規定得易科罰金，若因與不得易科之他罪併合處
    罰結果而不得易科罰金時，原可易科部分所處之刑，自亦無
    庸為易科折算標準之記載（司法院大法官會議解釋第144號
    意旨可資參照），本件受刑人所犯附表編號2、4之罪，各經
    判處有期徒刑5年10月、5年4月，均不得易科罰金，是附表
    其餘各罪經減刑後，仍無庸為易科罰金之記載，另聲請意旨
    附表編號2所示犯罪日期欄刪除「81.11某日」，均併敘明。
據上論斷，應依中華民國九十六年罪犯減刑條例第2條第1項第3
款、第2項但書、第8條第1項、第3項、第11條、第12條，刑法第
2條第1項前段，第53條、第51條第5款（修正前），裁定如主文
。
中    華    民    國    97    年    12    月    15    日
                  刑事第二庭    法  官  林青怡
上列正本證明與原本無異。
如不服本裁定，應於裁定送達後5日內向本院提出抗告狀（應附
繕本）。
中    華    民    國    97    年    12    月    15    日
                                書記官  李佳惠


司法院資訊處製作；財團法人民間司法改革基金會備份。
